【裁判字號】    98,交易,166
【裁判日期】    980911
【裁判案由】    過失致死
【裁判全文】
臺灣彰化地方法院刑事判決             98年度交易字第166號
公  訴  人  臺灣彰化地方法院檢察署檢察官
被      告  甲○○
                    樓C座
上列被告因過失致死等案件，經檢察官提起公訴（98年度偵字第
5765號），本院判決如下：
    主  文
甲○○過失致人於死，處有期徒刑陸月，如易科罰金，以新台幣
壹仟元折算壹日，緩刑貳年。
    事實及理由
一、犯罪事實：
  (一)甲○○於民國（下同）98年5月27日凌晨3時許，駕駛車牌號
    碼6665-SL號自小客車，沿彰化縣員林鎮○○街由西往東方
    向行駛時，本應注意汽車行駛至交岔路口，其行進、轉彎應
    遵守燈光號誌之指示，且閃光黃燈係表示「警告」，車輛應
    減速接近，注意安全，小心通過，且依當時天候雨、為夜間
    有照明光線、柏油路面無缺陷、無障礙物且視距良好之路況
    ，並無不能注意之情事，詎其竟疏未注意及此，即駕駛前開
    車輛貿然穿越上開交岔路口。適江家嫻於飲酒後注意能力減
    低，騎乘車牌號碼868-QB C號輕機車，沿員林鎮○○路○段
    由北往南方向行駛至上開交岔路口時，亦未遵守閃光紅燈號
    誌「停車再開」之指示暫停讓幹道車先行，2車遂在上開路
    口發生碰撞，江家嫻之機車撞上甲○○汽車之左後輪接近後
    保險桿位置，導致江家嫻人車倒地而受重傷，經甲○○立即
    撥打手機報警，救護車先將江家嫻送員榮綜合醫院急救，經
    該院對江家嫻抽血檢驗發現血中酒精濃度204mg/dL（換算呼
    氣酒精濃度0.97mg/L），再於當日4時34分轉送秀傳紀念醫
    院急救，終因頭部外傷、顱內出血不治死亡。
  (二)案發後甲○○即報警，警方趕抵現場，甲○○於肇事後，於
    有偵查犯罪職權之機關或個人發覺其上開犯行前，主動向前
    往現場處理車禍之員警坦承肇事而自首。
二、認定犯罪之證據及理由：
  (一)被告於本院審理中，對於上述車禍經過均不爭執，亦承認有
    駕駛過失之事實。
  (二)按駕駛人應注意車前狀況，並隨時採取必要之安全措施；汽
    車行駛至交岔路口，其行進、轉彎，應遵守燈光號誌；又閃
    光黃燈表示「警告」，車輛應減速接近，注意安全，小心通
    過，道路交通安全規則第94條第3項、第102條第1項，道路
    交通標誌標線號誌設置規則第211條第1項第1款分別定有明
    文。被告駕駛自小客車，自應注意上述道路交通安全規則之
    規定，又依前揭附卷之交通事故調查報告表所載，本件肇事
    時夜間雖有雨，但路燈仍有照明，路面無缺陷、無障礙物且
    視距良好之情形，且被害人係沿萬年路由北往南，越過萬年
    路閃光紅燈停止線約15公尺才撞上被告汽車，被害人並非突
    然由路旁突然衝出來，而是跨入該路口有幾秒時間，被告應
    該注意到左方有車輛駛入，並無不能注意之情事，竟疏未注
    意及此，未經小心減速，致與被害人所騎乘機車相撞，被告
    顯有過失已堪認定。道路交通事故調查報告表(一)(二)、現場照
    片、道路交通事故現場圖，可證明車禍之經過。98年5月27
    日一份員榮綜合醫院對江家嫻抽血檢驗結果（偵卷第23頁）
    ，證明其血中酒精濃度達204mg/dL，被害人當天確有酒醉駕
    車之過失，被害人又未遵守閃光紅燈，亦有嚴重過失，然此
    亦僅為過失比例問題，不影響於被告罪責。
  (三)勘驗筆錄、相驗屍體證明書、檢驗報告書可證明被害人係因
    車禍頭部受創導致死亡。是被告之過失行為，與被害人之死
    亡間，亦具有相當因果關係。
  (四)本件事證已明，被告上開犯行均堪認定，應依法論科。
三、論罪科刑：
  (一)核被告甲○○所為，係犯刑法第276條第1項過失致死罪。
  (二)被告於案發後留在現場原地，經警員到場處理時，於警方知
    悉何人犯罪前，主動向警方報告上情，承認為肇事者，有交
    通事故肇事人自首情形紀錄表可證，應適用刑法第62條減輕
    其刑。
  (三)爰審酌：被告本無前科，素行良好，本件車禍被害人過失比
    例大，被告過失比例小，且已與被害人家屬達成民事和解，
    審理時已坦承過失，態度良好等一切情狀，量處如主文所示
    之刑，並諭知易科罰金之折算標準。。
  (四)末查被告前未曾受有期徒刑以上刑之宣告，已如前述，其一
    時駕駛過失，誤觸刑章，犯後復知悔悟，而與被害人家屬和
    解，經此科刑教訓之後，當知戒慎而無再犯之虞，本院認所
    宣告之刑以暫不執行為適當，爰宣告緩刑2年，以勵自新。
四、適用法條：
  (一)刑事訴訟法第229條第1項前段。
  (二)刑法第276條第1項、第41條第1項前段、第62條、第74條第1
    項第1款，刑法施行法第1條之1第1項、第2項前段。
本案經檢察官王元郁到庭執行職務。
中    華    民    國    98    年    9     月    11    日
                  刑事第四庭    法  官  葉明松
以上正本證明與原本無異。
如不服本判決應於收受判決後10日內向本院提出上訴書狀，並應
敘述具體理由；其未敘述上訴理由者，應於上訴期間屆滿後20日
內向本院補提理由書 (均須按他造當事人之人數附繕本)「切勿
逕送上級法院」。
告訴人或被害人對於判決如有不服具備理由請求檢察官上訴者，
其上訴期間之計算係以檢察官收受判決正本之日期為準。
中    華    民    國    98    年    9     月    11    日
                                書記官  施秀青
附錄法條：
中華民國刑法第276條第1項
因過失致人於死者，處2年以下有期徒刑、拘役或2千元以下罰金
。


司法院資訊處製作；財團法人民間司法改革基金會備份。
